# 改制出资的方式

提问人：song2003921 时间：2022-01-04 22:03:06
请问陈老师@chenyiwei，
为什么IPO改制时可以用审计的净资产出资，而国企改制却要求按评估入账后的净资产，难道《公司法》第二十七条“对作为出资的非货币财产应当评估作价，核实财产，不得高估或者低估作价。”有不同的适用范围？
谢谢！

回答人：chenyiwei
国企改制和有限责任公司变更是不同的。
国企改制是从非公司制企业改组为公司制企业，其责任形式、组织管理架构等均发生了实质性的变化，视同一个新的主体，故按评估值重新建账，视同新建立一个会计主体。这也是体现国有资产保值增值的要求。
有限责任公司整体变更为股份有限公司，仅仅是公司形式的改变，其内部的治理结构、股权结构、对外责任形式等均无实质性变化，会计主体仍然延续，因而需保持其历史成本基础。这也是IPO申报期内业绩连续计算的前提条件。